ACORDAO-COMPLETO-2577165

ACÓRDÃO DE RELAÇÃO

ACÓRDÃO DE RELAÇÃO 1978/2023 ATA 5/2023 - SEGUNDA CÂMARA

Acórdão 1978/2023-TCU-Segunda Câmara
Os Ministros do Tribunal de Contas da União, com fundamento no art. 143, inciso V, alínea "d", do Regimento Interno/TCU, c/c a Súmula 145/TCU e inciso I do art. 463 do Código de Processo Civil;
 Considerando os pareceres uniformes da Secretaria de Gestão de Processos (peças 157 e 158) e do Ministério Público junto ao TCU (peça 159) ; e
Considerando as inexatidões materiais constantes dos Acórdão 6868/2022-TCU-Segunda Câmara e 1246/2023-TCU-2ª Câmara, relator Ministro Antonio Anastasia; 
ACORDAM em:
i)  tornar sem efeito o Acórdão 1246/2023-TCU-Segunda Câmara;
ii)  apostilar o Acórdão 6868/2022-TCU-Segunda Câmara nos seguintes termos: 
Item 9.4: 
Onde se lê: (...) "Responsável: Helvécio Mesquita Melo                   (CPF: XXX.391.336-XX) e Cooperativa dos Profissionais Liberais do Vale do Araguaia (CNPJ 02.059.774/0001-13) :"
 (...) "Responsável: Ailton Ramos Araújo (CPF: XXX.800.012-XX) e Cooperativa dos Profissionais Liberais do Vale do Araguaia                                (CNPJ 02.059.774/0001-13) :"
Leia-se: (...) "Responsáveis solidários: Helvécio Mesquita Melo (CPF: XXX.391.336-XX) e Cooperativa dos Profissionais Liberais do Vale do Araguaia (CNPJ 02.059.774/0001-13) :"
 (...) "Responsáveis solidários: Ailton Ramos Araújo                        (CPF: XXX.800.012-XX) e Cooperativa dos Profissionais Liberais do Vale do Araguaia (CNPJ 02.059.774/0001-13) :"
Item 9.5: 
Onde se lê: "aplicar ao Sr. Helvécio Mesquita Melo                         (CPF: XXX.391.336-XX) a multa de R$ 4.000,00 prevista no art. 58 da Lei 8.443/1992 c/c o art. 268 do Regimento Interno do TCU (...) "
Leia-se: "aplicar ao Sr. Helvécio Mesquita Melo                                (CPF: XXX.391.336-XX) a multa de R$ 4.000,00 prevista no art. 57 da Lei 8.443/1992 c/c o art. 267 do Regimento Interno do TCU (...) "
Itens 9.1, 9.4 e 9.6: 
Onde se lê: " (...) Cooperativa dos Profissionais Liberais do Vale do Araguaia (...) "
Leia-se: " (...) Cooperativa de Profissionais Liberais do Vale do Araguaia (...) "
iii) orientar a Seproc para que, após adotadas as providências a seu turno quanto ao apostilamento constante do item ii, restituir, imediatamente, os autos ao Gabinete do Ministro-Relator para deliberação dos embargos de declaração opostos à peça 165.
1. Processo TC-Processo 033.408/2015-7 (TOMADA DE CONTAS ESPECIAL) 
	1.1. Apensos: Processo 032.033/2016-8 (SOLICITAÇÃO) 
	1.2. Responsáveis: Ailton Ramos Araújo (XXX.800.012-XX) ; Cooperativa de Profissionais Liberais do Vale Araguaia (02.059.774/0001-13) ; Helvécio Mesquita Melo (XXX.391.336-XX) .
	1.3. Relator: Ministro Antonio Anastasia.
	1.4. Representante do Ministério Público: Subprocurador-Geral Paulo Soares Bugarin.
	1.5. Unidade Técnica: Unidade de Auditoria Especializada em Tomada de Contas Especial (AudTCE) .
	1.6. Representação legal: Fabricio Facundes Silva (11118/OAB-TO) , representando Helvécio Mesquita Melo. 
	1.7. Determinações/Recomendações/Orientações: não há.

Segunda Câmara

Ailton Ramos Araújo (XXX.800.012-XX); Cooperativa de Profissionais Liberais do Vale Araguaia (02.059.774/0001-13); Helvécio Mesquita Melo (XXX.391.336-XX).

ANTONIO ANASTASIA

Fabricio Facundes Silva (11118/OAB-TO), representando Helvécio Mesquita Melo.

TOMADA DE CONTAS ESPECIAL (TCE)

Unidade de Auditoria Especializada em Tomada de Contas Especial (AudTCE).